【裁判字號】    95,交聲,129
【裁判日期】    950613
【裁判案由】    聲明異議
【裁判全文】
臺灣彰化地方法院交通事件裁定  九十五年度交聲字第一二九號
原處分機關  交通部公路總局臺中區監理所彰化監理站
受 處 分 人
即 異 議 人 甲○○
上列受處分人因違反道路交通管理處罰條例案件，對於交通部公
路總局臺中區監理所彰化監理站九十五年一月十二日所為之裁決
（彰監四字第裁六四─Ｉ00000000號）聲明異議，本院
裁定如下：
    主  文
異議駁回。
    理  由
一、原處分機關係以：本案為彰化縣警察局交通警察隊於民國九
    十四年十二月三日以彰警交字第Ｉ00000000號違規
    通知單，當場舉發異議人甲○○駕駛車主劉美褚所有之車牌
    號碼ＭＢ－四七三二號自小客車於九十四年十二月三日上午
    十時四十六分許，在彰化縣彰化市○○路、金馬路口「駕車
    未繫安全帶行駛公路」違規，爰依道路交通管理處罰條例第
    三十一條第一項之規定，裁處罰鍰新臺幣（下同）一千五百
    元。異議人即受處分人甲○○則以：伊當時駕車有繫安全帶
    ，係警方誤判等語提出異議。
二、按汽車行駛於道路上，其汽車駕駛人或前座乘客未繫安全帶
    者，處駕駛人新臺幣一千五百元罰鍰，道路交通管理處罰條
    例第三十一條第一項定有明文。
三、經查：異議人甲○○於九十四年十二月三日上午十時四十六
    分許，駕駛車牌號碼ＭＢ－四七三二號自小客車，沿彰化縣
    彰化市○○路往彰草路方向行駛，因未繫安全帶之違規行為
    ，乃於彰化縣彰化市○○路、彰草路口停候紅燈之際，為警
    舉發等情，已據證人即舉發員警洪永泉於本院到庭結證屬實
    ，證人洪永泉證稱：「我當時一開始看到異議人的車子是從
    他的駕駛座玻璃看到他沒有繫安全帶，玻璃沒有貼隔熱紙，
    看的很清楚，很確定，異議人停紅綠燈，我走到他駕駛座旁
    邊，我走到的時候，異議人已經將安全帶拉好了，我當時執
    勤的時候，是穿著警察制服，異議人是知道我要去攔查他，
    就將安全帶拉繫好。（問：第一眼發現異議人沒有繫安全帶
    ，你站立的位置距離異議人幾公尺？）就在正前面而已。（
    問：之前是否認識異議人，否他有無恩怨？）都沒有。」等
    語；又證人洪永泉於異議人表示伊為警攔查時，有繫安全帶
    ，可能因伊之前繫安全帶，覺得不舒服，有拉一下安全帶，
    致警方誤認伊係事後才繫安全帶等語之後，於本院訊問時明
    確證稱：「當時前方是紅燈，異議人的速度很慢，我看得很
    清楚，是根本沒有繫安全帶，所以我才去攔查，不是繫有安
    全帶，他在拉的情形。」等語綦詳。又衡以警察製單舉發違
    反道路交通管理處罰條例所列之違規事實，本質上為行政處
    分，係公務員基於職務上之權力，依法就特定之具體事件所
    為之具公法上效果之單方面行政行為，基於公務員為公法上
    行為具有公信力之原則，該行政行為本可被推定為真正，而
    依本案卷證並無任何積極證據足以證明執勤員警之舉發有何
    不當或違法之處，異議人空言主張伊有繫安全帶云云，尚無
    可採。綜上所陳，原處分機關依道路交通管理處罰條例第三
    十一條第一項之規定，裁處異議人罰鍰一千五百元，並無不
    合；本件異議為無理由，應予駁回。
據上論斷，應依道路交通案件處理辦法第十九條，裁定如主文。
中    華    民    國  九十五  年    六  月    十三    日
                  交通法庭      法  官  李雅俐
以上正本證明與原本無異
如不服本裁定，應於裁定送達後五日內，向本院提出抗告狀（須
附繕本）。
中    華    民    國  九十五  年    六  月    十三    日
                                書記官  陳秀娟


司法院資訊處製作；財團法人民間司法改革基金會備份。
